臺灣板橋地方法院刑事判決　　　　　　　　　　　　　九十年度易字第三二九七號
　　公　訴　人　臺灣板橋地方法院檢察署檢察官
　　被　　　告　乙○○
右列被告因竊盜等案件，經檢察官提起公訴（九十年度偵字第五○六○號、九十年度
偵緝字第八○○號、第八○一號、第八○二號）及經台灣板橋地方法院檢察署檢察官
移
    主  文
乙○○共同連續攜帶兇器竊盜，處有期徒刑拾月，扳手貳支沒收；又意圖為自己不法
之所有，而侵占離本人所持有之物，處罰金壹仟元，如易服勞役，以參佰元折算壹日
。
    事  實
一、乙○○意圖為自己不法之所有，於民國九十年二月底，在其位於桃園縣龜山鄉○○街三四巷四十號二樓之住處附近，拾獲張惠雯於九十年二月二十二日在其台北
    縣新莊市○○街三一巷二弄四號三樓住處遭姓名年籍不詳之人竊取而脫離伊持有
    之普通小型車駕駛執照後，將之侵占入己。又乙○○與丙○○（業經本院先行審
    結）共同基於意圖為自己不法所有之犯意聯絡，於九十年三月五日下午四時三十
    分許，由丙○○攜帶其所有客觀上可為兇器使用之扳手二支，開啟丁○○位於台
    北縣新莊市○○路○段五五九巷二弄十號四樓住處大門（未破壞門鎖），乙○○
    負責把風，開啟後二人共同入內竊取存摺八本、領帶夾二個、女用黃金胸針乙對
    、金飾耳環乙對、Ｙ２Ｋ紀念錶乙只、玉手環二只、金戒指二只、珍珠項鍊五串
    、MARCHS牌手錶乙對、鑽石戒指乙只、金手鍊二條、紅寶石戒指乙只、銀幣乙個
    、美金一千元、新台幣八千元、金項鍊二條（侵入住宅部分未據告訴人提出告訴
    ），俟二人得手後，適遇丁○○之母簡燕玉返家並查悉上情而報警，嗣遭警在台
    北縣新莊市○○路○段丹鳳活動中心旁草叢內查獲乙○○，並扣得扳手二支，丙○○則乘機逃逸。
二、乙○○因上開竊盜案件經台灣板橋地方法院檢察署檢察官起訴而繫屬於本院時，
    竟又基於意圖為不法所有之上開竊盜概括犯意，於九十年十月二十四日下午一時
    三十分許，以不詳之方法破壞二道鐵門及大門鎖之安全設備，無故侵入甲○○位
    於台北縣鶯歌鎮○○街三十號五樓之一住宅（侵入住宅部分未據告訴），竊取十
    七吋電腦螢幕一台、電腦喇叭三個及二十吋電視機一台，得手後並將上開物品分
    別寄放在不知情之案外人溫詔宇及許曾住處，嗣經警於現場採集得乙○○指紋
    比對後得知，並於九十年十月二十四日下午二時三十分許，在桃園縣龜山鄉○○
    村○○街三十四巷四十號二樓查獲乙○○，並主動帶同警方於溫詔宇及許曾住
    處分別起獲十七吋電腦螢幕一台、電腦喇叭三個及二十吋電視機一台。
二、案經台北縣警察局新莊分局、三峽分局報請台灣板橋地方法院檢察署檢察官偵查
    起訴及移請併案審理。
    理  由
一、訊據被告乙○○對於伊與丙○○共同攜帶兇器侵入被害人丁○○住處，及嗣後獨
    自侵入被害人甲○○住處竊取上開丁○○、甲○○所有之財物乙節，於警詢時及
    偵審中均坦承不諱，核與被害人丁○○及其母簡燕玉暨甲○○先後於警訊中、偵
    查時指訴之情節相符，復有贓物領據二紙及內政部警政署刑事警察局鑑驗書一份
    附卷可查，故應為可信。惟其矢口否認有以破壞被害人甲○○住處大門門鎖方法
    入內行竊情事，而辯稱係見大門未關而入內偷竊；就侵占脫離被害人張惠雯持有
    之普通小型車駕駛執照部分，則辯稱只是放在家中，並未使用云云，經查：
    （一）按告訴人之指訴，係以使被告判罪處刑為目的，故多作不利於被告之陳述
          ，固不得以其指訴為被告犯罪之唯一證據，惟查，就被害人甲○○指訴其
          住處大門遭破壞乙節，除經甲○○於警訊中指訴明確外，並有刑案現場勘
          查紀錄表一紙附卷可稽，是被告乙○○係以破壞上開被害人住處二道鐵門
          及大門門鎖之方法入內行竊，證據明確，況衡情而論，以現今之治安惡劣
          情況，一般人於出外時，均將家中門扇關閉上鎖以防竊賊侵入，自無可能
          家中大門敞開任人侵入之理，是被告此部份所辯尚難採信。
    （二）被告於前揭時地拾得被害人張惠雯之普通小型車駕駛執照一張，嗣經警於
          上開時地查獲，而被告於拾獲上揭駕照後迄遭查獲時，相距約二星期，若
          被告有歸還之意，應可即送交警察或自治機關，而無藏置於己身兩星期之
          理，足稽其不法所有意圖甚明，再按侵占脫離本人所持有之物罪，為即成
          犯，故所辯只是放在家中，並未使用云云，均無礙於伊侵占脫離他人持有
          之物罪之成立，是其就此所辯均不足採。從而，本件事證明確，被告犯行
          堪以認定，應依法論科。
二、查刑法第三百二十一條第一項第三款之攜帶兇器竊盜罪，所謂兇器之種類並無限
    制，凡客觀上足對人之生命、身體、安全構成威脅，具有危險性之兇器均屬之，
    且只須行竊時攜帶此種具有危險性之兇器為已足，並不以攜帶之初有行兇之意圖
    為必要；扳手為鐵質器具足以殺傷人之生命、身體之器械，顯為具有危險性之兇
    器。核被告所為，除係犯刑法第三百三十七條之侵占脫離他人持有之物罪外，就
    於上開時地攜帶兇器扳手一支竊取被害人郭欽宏財物之犯行，係犯刑法第三百二
    十一條第一項第三款之攜帶兇器竊盜罪，而於上揭時地破壞門扇及安全設備侵入
    甲○○住宅竊取被害人甲○○財物之犯行，係犯刑法第三百二十一條第一項第二
    款之毀越門扇及安全設備竊盜罪。被告與丙○○間就上開九十年三月五日之竊盜
    犯行，有犯意之聯絡及行為之分擔均為共同正犯。又被告所為先後二次加重竊盜
    罪犯行之時間緊接，觸犯基本構成要件相同之罪名，顯係出於概括之犯意為之，
    為連續犯，應依刑法第五十六條之規定論以一罪，並依情節較重之共同攜帶兇器
    竊盜罪論，且加重其刑；再被告所犯共同連續攜帶兇器竊盜罪與侵占脫離他人持
    有之物罪，犯意各別，行為不同，應分論併罰。移送併案審理部分，雖未據公訴
    人提起公訴，惟此部分與已起訴之攜帶兇器而竊取被害人丁○○財物罪部分，有
    連續犯之裁判上一罪關係，本院自得併予審理。爰審酌被告犯罪動機、所生損害
    、犯罪後態度等一切情狀，分別量處如主文所示之刑，並就罰金部分，諭知易服
    勞役之折算標準，以資懲戒。扣案之扳手二支，為同案共犯被告丙○○所有供犯
    罪所用之物，已據被告乙○○供明在卷，自應依法宣告沒收。
據上論斷，應依刑事訴訟法第二百九十九條第一項前段，刑法第二十八條、第五十六
條、第三百二十一條第一項第三款、第三百三十七條、第四十二條第一項、第三十八
條第一項第二款，罰金罰鍰提高標準條例第一條前段、第二條，判決如主文。
本案經檢察官陳伯厚到庭執行職務
中      華      民      國    九十一    年      一      月    二十四    日
                                  臺灣板橋地方法院刑事第一庭
                                      法  官   胡  堅  勤
右正本證明與原本無異。
如不服本判決，應於判決送達後十日內，向本院提出上訴狀。
                                      書記官   劉  文  美
中      華      民      國      九十一      年      一    月  二十四    日
附錄本案所犯法條全文
中華民國刑法第三百二十一條
(加重竊盜罪)
犯竊盜罪而有左列情形之一者，處六月以上五年以下有期徒刑：
一  於夜間侵入住宅或有人居住之建築物、船艦，或隱匿其內而犯之者。
二  毀越門扇、牆垣或其他安全設備而犯之者。
三  攜帶兇器而犯之者。
四  結夥三人以上而犯之者。
五  乘火災、水災或其他災害之際而犯之者。
六  在車站或埠頭而犯之者。
前項之未遂罰之。
中華民國刑法第三百三十七條
(侵占遺失物罪)
意圖為自己或第三人不法之所有，而侵占遺失物、漂流物或其他離本人所
持有之物者，處五百元以下罰金。
